# 请教陈版主：公募REITs中公募基金（基础设施基金）并表问题

提问人：liyi19840504 时间：2020-06-22 10:59:32
请教陈版及各位，根据《企业会计准则第 33 号——合并财务报表》第四条规定：“母公司应当编制合并财务报表。
如果母公司是投资性主体，且不存在为其投资活动提供相关服务的子公司，则不应当编制合并财务报表，该母公司按照本准则第二十一条规定以公允价值计量其对所有子公司的投资，且公允价值变动计入当期损益。”
目前，公募REITs中公募基金（基础设施基金）是否并表我们有两种意见：
观点一：公募REITs中公募基金（基础设施基金）由于不满足投资性主体“拥有一个以上投资”的特征，因此不属于投资性主体，基础设施基金应合并专项计划。
从传统的公募基金财务报表角度而言，由于受到投资集中度的“双十比例限制”，传统公募基金一般均将其持有的股票类权益投资作为一项金融资产（如：交易性金融资产）进行确认和计量。从基础设施基金个别财务报表角度而言，其对资产支持计划的投资亦属于一项权益投资。由于基础设施基金拟持有基础设施资产支持计划发行的100%的份额，因此，基础设施基金很可能控制基础设施资产支持计划，并进而控制私募有限合伙基金及其控制的所有相关特殊目的载体和基础资产。根据相应的准则要求，基础设施基金应将持有的基础设施资产支持计划的100%份额作为一项长期股权投资在基础设施基金个别财务报表进行核算。相应的，在编制基础设施基金合并财务报表时，应当将资产支持计划其控制的所有相关特殊目的载体和基础资产纳入其合并财务报表范围。观点二：公募基金、私募基金以及专项计划均满足会计准则规定的投资性主体的定义，均属于投资性主体。
但是专项计划、私募基金、项目公司都是为公募基金投资基础资产而存在，即提供了投资通道、或者归集、管理现金流等作用，符合“为其投资活动提供相关服务的子公司”的条件，即公募基金应该合并专项计划、私募基金、项目公司。
上述哪种观点正确，请陈版及各位指教。

回答人：chenyiwei
个人倾向于第一种意见。建议可以汇总分析下目前市场上已有的实务案例。

提问人：yiyumjjay 时间：2020-10-28 11:33:13
你好！原权益人能对这个公募基金实施控制并表么？你们是怎么处理的？站在原权益人立场，对资产是完全出售并确认收益处理，还是作为债务处理？

回答人：chenyiwei
这种情况要看具体的条款如何设计，比较复杂，需个案讨论。